臺灣臺南地方法院民事裁定
111年度護字第230號
聲  請  人  臺南市政府社會局

法定代理人  陳榮枝
送達代收人  臺南市政府家庭暴力暨性侵害防治中心 

相  對  人  林Ａ    姓名年籍詳附件
相  對  人  林Ｂ    姓名年籍詳附件
上二人共同
法定代理人  林Ｃ    姓名年籍詳附件
關  係  人  曾Ｄ    姓名住所詳附件
上列當事人間聲請繼續安置事件，本院裁定如下：
    主      文
聲請駁回。
聲請費用新臺幣壹仟元由聲請人負擔。
    理      由
一、按兒童及少年有下列各款情形之一者，直轄市、縣（市）主
    管機關應予保護、安置或為其他處置；必要時得進行緊急安
    置：兒童及少年未受適當之養育或照顧。兒童及少年有立
    即接受醫療之必要，而未就醫。兒童及少年遭受遺棄、身
    心虐待、買賣、質押，被強迫或引誘從事不正當之行為或工
    作。兒童及少年遭受其他迫害，非立即安置難以有效保護
    。又直轄市、縣（市）主管機關依前條規定緊急安置時，應
    即通報當地地方法院及警察機關，並通知兒童及少年之父母
    、監護人。但其無父母、監護人或通知顯有困難時，得不通
    知之。緊急安置不得超過72小時，非72小時以上之安置不足
    以保護兒童及少年者，得聲請法院裁定繼續安置。繼續安置
    以3個月為限；必要時，得聲請法院裁定延長之，每次得聲
    請延長3個月。兒童及少年福利與權益保障法第56條第1項、
    第57條第1、2項分別定有明文。
二、本件聲請意旨略以：相對人之母曾Ｄ於民國111年9月29日上
    午，因收到法院判決林Ａ、林Ｂ監護權歸相對人之父林Ｃ所有
    ，乃將相對人2人帶至相對人之父林Ｃ店門口要求林Ｃ帶回扶
    養照顧，詎曾Ｄ未確認林Ｃ是否接應即離去，由鄰居協助送相
    對人2人到校上課，同日夜間，相對人2人補習下課後，補習
    班致電曾Ｄ電話多通未果進而報警處置，經警政及社工於臺
    南市警察局第五分局公園派出所致電林Ｃ及曾Ｄ電話，仍無人
    接聽，致電林Ｃ及曾Ｄ雙方家屬亦無人接聽，評估林Ｃ及曾Ｄ有
    遺棄兒少之虞，故聲請人於111年9月29日23時25分緊急安置
    ，並依法函報貴院在案。為保護相對人2人生命安全及權益
    ，爰此，依兒童及少年福利與權益保障法第57條規定，狀請
    貴院准予繼續安置相對人2人3個月，自111年10月2日至112
    年1月1日止等語。
三、相對人之法定代理人林Ｃ則答辯略以：曾Ｄ於111年9月29日上
    午，故意將相對人2人遺棄和緯路2段門口即離去，林Ｃ早已
    住在臺南市安平區，並不知此事，等到發現後，相對人2人
    已被聲請人安置，且聲請人、警務人員、安親班等人員都以
    週末公務人員休假理由，需等到週一有人員上班才可聯繫等
    ，法院評估是曾Ｄ主要遺棄相對人2人，但林Ｃ並無遺棄相對
    人2人之虞，發現相對人2人被安置後，也是心急如焚，一直
    聯繫相關單位，但因週末公務人員休假期間無從聯繫，只好
    等待。111年10月3日早上，林Ｃ已有和社工人員聯繫，須等
    到當日17時進行訪談等，社工也有函送及請林Ｃ聲請提審等
    ，111年10月4日一早也到法院提審，但被駁回。駁回理由為
    為保護相對人2人奶奶生命安全及權益，奶奶對相對人2人思
    念許久，相信盡快能看到相對人2人會更開心，目前已回家
    休養，也不需他人照顧，為何保護相對人2人奶奶生命安全
    及權益？兒童照護計畫書，林Ｃ也有擬訂好了，且之前林Ｃ自
    己帶相對人2人就是照兒童照護計畫書進行。林Ｃ聲請讓相對
    人2人盡快回原生家庭照顧，會負起對相對人2人的身心健全
    教養，也會配合聲請人追蹤相對人2人的家訪進度，不要讓
    相對人2人以為從小就沒父母的疼愛，失去了父母的愛，造
    成日後舉止偏差，請准予駁回聲請人安置等語。聲明：聲請
    駁回。
四、本院查：
（一）本件相對人林Ａ、林Ｂ之父母林Ｃ、曾Ｄ前已經本院以111年
      度婚字第175號判決離婚，並判決林Ａ、林Ｂ權利義務行使
      負擔由林Ｃ單獨任之確定乙情，業據本院職權調取上開案
      卷查核明確。又本件聲請意旨係主張曾Ｄ於111年9月29日
      不顧林Ｃ是否知情或在該處即將相對人二人棄置原地離去
      ，惟林Ｃ主張其當時不知情，等到發現相對人二人遭社會
      局安置後心急如焚，立即於同年10月4日聲請提審請求帶
      回相對人二人，惟經承審法官認不合於提審之要件而駁回
      聲請乙情，亦據本院職權調取本院111年度家提字第2號聲
      請提審事件案卷確認無訛。復經本院當庭訊問相對人二人
      ，確認林Ｃ並無任何不當對待相對人二人之情事。應認本
      件僅屬111年9月29日事發當日聯絡不順暢問題，如林Ｃ當
      時有立即收到通知，當無置林Ａ、林Ｂ不顧之可能，今林Ｃ
      接獲通知後已表達強烈接回林Ａ、林Ｂ返家照顧意願，應無
      再繼續安置之必要。聲請人雖表示本次事件肇因於相對人
      二人之父母林Ｃ、曾Ｄ欠缺友善父母觀念，請求繼續安置林
      Ａ、林Ｂ，藉此促使林Ｃ、曾Ｄ積極接受親職教育課程云云，
      惟聲請人欲藉繼續安置林Ａ、林Ｂ以促使林Ｃ、曾Ｄ積極接受
      親職教育，其手段與目的顯然欠缺正當關聯性，不應准許
      。　　
（二）又聲請及抗告期間，原安置機關、機構或寄養家庭得繼續
      安置。兒童及少年福利與權益保障法第59條第2項定有明
      文，是本件聲請人聲請延長安置相對人固經駁回，惟於聲
      請期間，聲請人繼續安置相對人仍屬合法，併此敘明。
五、依家事事件法第97條，非訟事件法第21條第2項、第24條第1
     項，民事訴訟法第78條，裁定如主文。
中　　華　　民　　國　　111 　年　　11　　月　　22　　日
                   家事法庭法　官　許嘉容
以上正本係照原本作成。　　　　　　　　
如不服本裁定，應於送達後10日內向本院提出抗告狀，並繳納抗
告費新臺幣1,000元。
中　　華　　民　　國　　111 　年　　11　　月　　22　　日
                           書記官  李雅涵